臺灣屏東地方法院刑事判決
       111年度訴字第262號
公  訴  人  臺灣屏東地方檢察署檢察官
被      告  曾宇龍



指定辯護人  黃見志律師
上列被告因違反毒品危害防制條例案件，經檢察官提起公訴（11
0年度偵字第4661號、第8131號），本院判決如下：
    主  文
甲○○販賣第三級毒品，處有期徒刑柒年陸月。扣案如附表編號二
所示之物沒收。
    事  實
一、甲○○明知4-甲基甲基卡西酮（4-methylmethcathinone、Mep
    hedrone、4-MMC）係毒品危害防制條例第2條第2項第3款所
    列之第三級毒品，依法不得販賣，竟意圖營利，基於販賣第
    三級毒品之犯意，於民國110年3月22日18時8分前某時許，
    持如附表編號2所示手機內之微信通訊軟體與乙○○聯繫交易
    毒品咖啡包之事宜後，再由甲○○於110年3月22日18時8分許
    ，至屏東市○○路000號友盛當鋪前方由乙○○所駕駛車牌號碼0
    00-0000號之自小客車內，將含有上開毒品成分之咖啡包10
    包裝入紅包袋交付予乙○○，並約定價金1包新臺幣(下同)300
    元，10包價格共3,000元，由乙○○自行尋得買家販賣後，再
    行交付上開價金予甲○○，故尚未取得販毒之對價。嗣因乙○○
    與另案少年王○○(93年生，真實姓名、年籍詳卷)於抖音（TI
    KTOK）社群軟體傳送有關販賣上開毒品咖啡包之訊息(其2人
    所涉共同販賣第三級毒品未遂部分，均經另案判決確定)，
    並為警以釣魚方式查獲，而經乙○○供出上情，復經警於110
    年4月29日持本院核發之搜索票至甲○○址設屏東縣○○鄉○○路0
    0○0號之居處執行搜索，當場扣得如附表所示之物，始悉上
    情。
二、案經屏東縣政府警察局屏東分局報告臺灣屏東地方檢察署檢
    察官偵查起訴。
    理  由
壹、證據能力部分
一、按被告以外之人於審判外之言詞或書面陳述，除法律有規定
    者外，不得作為證據，刑事訴訟法第159條第1項定有明文。
    查證人乙○○於警詢所為之證述，性質上係證人於審判外陳述
    而屬傳聞證據，且經被告甲○○之辯護人否認其證據能力(見
    本院卷第53頁)，復無傳聞例外可為證據之情形，是依上述
    規定，此部分之證述自無證據能力。　　
二、至本判決引用被告以外之人於審判外之陳述，檢察官、被告
    及其辯護人於本院準備程序時對於該等證據能力均未爭執（
    見本院卷第53頁），且迄於言詞辯論終結前亦無聲明異議，
    本院審酌上開證據資料之作成之情況，並無違法取證或其他
    瑕疵，且與待證事實具有關聯性，認為以之作為證據為適當
    ，依刑事訴訟法第159條之5第2項規定，均有證據能力。又
    所引非供述證據，與本案均有關聯性，且查無違反法定程序
    取得之情，依刑事訴訟法第158 條之4 反面解釋，亦均有證
    據能力。
貳、實體部分
一、認定事實所憑之證據及理由：
　　訊據被告固坦承有於前揭時、地，交付以紅包袋裝之物品予
    證人乙○○，惟否認有何販賣第三級毒品之犯行，辯稱：我是
    用紅包袋裝2000元跟2支K菸給乙○○，現金部分是借款、K菸
    是因為他說他要吸食；當天在車上他是有拿10包咖啡包給我
    看，那是他台東的朋友給他的，他問我怎麼賣，因為我之前
    有買咖啡包的經驗，我就跟他說我之前一包買500元，但我
    沒有賣咖啡包給他，也不認識少年王○○等語；其辯護人則為
    其辯護稱：依卷內證據，僅可知被告有進到證人乙○○的車內
    ，然車內實際發生情況，僅有被告及證人知悉，又因雙方各
    執一詞，依照實務見解，購毒者指述不能當作唯一證據，需
    要補強，故本件就販毒部分事證不足等語(見本院卷第111頁
    至第112頁)。經查，被告有於前揭時、地，至證人乙○○所駕
    駛車牌號碼000-0000號之自小客車內交付紅包袋一袋予證人
    乙○○，證人乙○○並於車內向被告詢問毒品咖啡包之價格等事
    宜，且對於乙○○、少年王○○於另案有於網路為警釣魚查獲販
    賣上開毒品咖啡包未遂之過程等情，為被告所不爭執(見本
    院卷第52頁)，核與證人乙○○於偵查及本院審理時之證述(見
    偵3239卷，下稱偵卷一，第155頁至第159頁、第335頁至第3
    36頁)、證人即少年王○○於警詢及偵查之證述(見偵卷一第25
    頁至第26頁、第27頁至第35頁、第155頁至第159頁)大致相
    符，並有本院110年度聲搜字第296號搜索票1張(見警卷第37
    頁、第44頁)、屏東縣政府警察局大同派出所搜索扣押筆錄
    暨扣押物品目錄表2份(見警卷第38頁至第43頁、第51頁至第
    57頁)、現場照片2張(見警卷第74頁)、被告手機內翻拍照片
    6張(見警卷第77頁至第79頁)、乙○○手機翻拍照片7張(見警
    卷第80頁至第83頁)、少年王○○手機內翻拍照片2張(見偵卷
    一第133頁第137頁)、監視器影像擷取畫面12張(見警卷第83
    頁至第89頁)、警方釣魚之對話紀錄照片14張(見偵卷一第10
    7頁至第119頁)、高雄市立凱旋醫院110年4月12日濫用藥物
    成品檢驗鑑定書1份(見偵卷一第187頁至第191頁)、屏東縣
    政府警察局屏東分局111年2月9日屏警分偵字第11130147200
    號函暨所附員警職務報告及手機數位還原資料各1份(見偵46
    61卷，下稱偵卷二，第183頁至第197頁)等件在卷可稽，是
    此部分之事實，首堪認定。從而，本件之爭點為：①被告於
    車內所交付之紅包袋內容物為何？是否即為本案之毒品咖啡
    包10包？②若被告有交付上開毒品咖啡包予乙○○，應認其係
    單獨販賣予乙○○而既遂，抑或是與乙○○共同販毒而未遂？下
    分述之：
　㈠被告於車內所交付之紅包袋內容物為何？是否即為本案之毒
    品咖啡包10包？
　⒈按被告不利於己之供述，有「自白」及「其他不利之陳述」
    之分（刑事訴訟法第100條、第158條之2第1項參照），自白
    係被告不利於己陳述之一種。狹義自白專指對自己犯罪事實
    全部或主要部分為承認之肯定供述；而其他不利之陳述，則
    指狹義自白以外僅就犯罪事實一部或其間接事實為明示或默
    示之承認，因與事實之立證相結合足以認定犯罪成立者而言
    ，學理上稱之為「自認」或「不完全自白」。被告（之陳述
    ）為法定證據方法之一，廣義之自白包括狹義自白及不利於
    己之陳述，從證據之性質而言，均係對被告不利之證據，兩
    者視合致構成要件所待證事實之不同，僅有證據價值程度之
    區別，然其實體證據屬性並無本質上之差異。「被告或共犯
    之自白或其他不利於己之陳述」、「告訴（人之）指訴」，
    均係以人為證據方法使待證事項臻於明瞭之原因，皆屬適於
    證明犯罪事實之積極證據或實體證據，祇不過證據價值即證
    明力有所不同或受限而已。自白、其他不利於己之陳述或告
    訴（人之）指訴，於證據法則而言，均係證明力不完全之證
    據，其證據價值不悉委由法官自由心證判斷而不受限，仍須
    有其他補強證據相互印證，始得據以認定犯罪事實，斯乃證
    據法則從數量要求達到質量保證之設限。被告或共同正犯之
    供述，對於告訴指訴而言，係不同來源之別一獨立證據，反
    之亦然，意味著彼此可為對方之補強證據。質言之，僅有被
    告或共同正犯之自白或其他不利於己之陳述，或者僅有片面
    之告訴指訴，固皆不足以單獨證明犯罪事實存在，然苟併依
    他項立證而得滿足嚴格證明之要求者，則得為犯罪事實之認
    定(最高法院108年度台上字第3886號判決意旨參照)。
　⒉證人乙○○於偵查中證稱：當時我問被告有沒有東西，他叫我
    在我的車上等他，他就給我10包的咖啡包，當時他的毒品是
    包在紅包袋給我，被告沒有請我吃過K他命，我的驗尿結果
    也沒有K他命的反應等語(見偵卷一第335頁至第336頁)；復
    於本院審理時證稱：當時被告在車上給我一包紅包袋，裡面
    有毒品咖啡包10包，被告給我咖啡包是要我拿去賣，在車內
    也都有提到毒品要賣的價格是一包500元；被告沒有提供K他
    命給我過等語(見本院卷第85頁、第89頁)，觀諸證人乙○○歷
    次證述，對於被告有於車內以紅包袋交付毒品咖啡包之事實
    已證述甚詳且前後一致；況且，證人乙○○所涉與少年王○○共
    同販毒部分業經判決確定，有該案判決書可參(見本院卷第1
    35頁至第158頁)，是證人乙○○為求減刑而虛偽證述之誘因亦
    大幅降低。
　⒊而被告雖辯稱其交付予證人乙○○之物品為2支K菸及2,000元現
    金，並稱是證人乙○○表示想施用K他命而向其索討(見偵3239
    卷第316頁)，然此已為證人乙○○所否認，且衡情若證人乙○○
    係基於施用之意而向被告索討K他命，當隨即於短時間內施
    用，惟證人乙○○於車上與被告會面後之同日23時30分許，經
    警採尿送驗之結果，呈K他命陰性反應等情，有其毒品尿液
    送檢人真實姓名代號對照表及正修科技大學超微量研究科技
    中心110年4月13日尿液檢驗報告各1份可參(見警卷第90頁至
    第91頁)，可見證人乙○○所證非虛，且若被告非在車上果有
    交付上開毒品咖啡包，顯無必要避重就輕謊稱另有交付K菸
    乙節，益徵證人乙○○之證詞可信。
  ⒋又被告於警詢時先供稱：當時在車內乙○○有拿好像咖啡包的
    東西給我看，問我怎麼做等語(見警卷第9頁)；復於偵查中
    改稱：乙○○是在更早之前拿毒品咖啡包給我看，是我在格尚
    汽車旅館他拿給我看的等語(見偵卷一第316頁、偵卷二第17
    8頁)；再於本院準備程序中改稱：乙○○總共給我看兩次咖啡
    包，其中有一次就是我們110年3月22日在車上的時候等語(
    見本院卷第50頁)，自被告上開供述可知，其對於何時看到
    本案毒品咖啡包以及地點，供述前後不一且互相矛盾，已難
    盡信；再者，被告並不否認證人乙○○有於車內向其詢問毒品
    咖啡包之價錢，且其有向證人乙○○表示1包500元之事實(見
    本院卷第81頁至第82頁)，則依被告所辯，證人乙○○是自其
    他毒品來源取得10包毒品咖啡包，衡情證人乙○○身上至少有
    購買本案10包毒品咖啡包所需使用之價金即4,000元至5,000
    元以上之資產可供其花用，且有管道可購得數量不少之毒品
    ，可見證人乙○○並不缺錢，也不乏取得毒品之管道，然被告
    卻稱證人乙○○向其借款2,000元，並要求無償提供K菸供其吸
    食，是被告所辯亦與事理常情不符，則證人乙○○既無理由向
    被告借錢、索討K菸施用，可見被告並無在車上交付2,000元
    及2支K菸之情事；然被告始終供稱確有在車上交付物品予證
    人乙○○，並稱證人乙○○確有在車上出示毒品咖啡包給被告觀
    看，而即使證人乙○○有向被告詢問毒品咖啡包售價之意，也
    顯然沒有必要隨身攜帶毒品咖啡包上車，而增加為警查獲之
    風險，足見證人乙○○於車內所持有之毒品咖啡包，並非由證
    人乙○○自行攜帶上車，而係由被告於車上所交付之事實，堪
    以認定。
　㈡被告交付上開毒品咖啡包予乙○○之行為，應認為係販毒予乙○
    ○而既遂，抑或是與乙○○共同販毒而未遂？
  ⒈證人乙○○於偵查及本院審理時均證稱：被告能夠拿到的錢，
    就是固定1包300元，而我跟少年王○○則是看我們一包賣多少
    ，再決定我們可以賺到多少錢等語(見偵卷一第157頁、本院
    卷第89頁)，核與證人王○○於偵查中證稱：毒品是乙○○叫我
    在網路上銷售，我負責銷售，他負責找毒品，錢是3比2，就
    是賣的錢總共5,000元，我們拿2,000元，其中這2,000元他
    就拿1,200元，我拿800元，另外3,000元他要拿給他「上手
    」等語(見偵卷一第156頁)相符，可知證人乙○○、王○○與被
    告為毒品上下手，而非共犯關係甚明。又被告所提供之毒品
    咖啡包，被告均取得固定之金額，而實際朋分販毒利潤者，
    僅有證人乙○○與少年王○○，亦僅有其2人有約定相互間朋分
    比例為3比2，故不論證人乙○○、少年王○○最終對外銷售之毒
    品咖啡包價金為何，被告始終取得固定之數額(即成本價)，
    足見被告並未與證人乙○○、少年王○○有約定販毒價金之分配
    ，主觀上自不具備與其2人共同販毒之犯意聯絡，而僅有單
    獨對於證人乙○○販賣毒品咖啡包10包共計3,000元(計算式：
    300×10=3000)之營利意圖，至為明確。
　⒉又被告雖辯稱：當時乙○○跟我要微信，是因為別人跟他說我
    很會賺錢，他想要詢問我如何賺錢等語(見本院卷第49頁)，
    顯與證人乙○○於本院審理時證稱：當時我有跟被告詢問工作
    ，被告跟我說可以做賣毒品的工作，我是前一天晚上用微信
    跟被告講要毒品，他隔天一上車就給我毒品等語(見本院卷
    第87頁至第88頁)完全迥異，而觀諸被告與證人乙○○之微信
    軟體對話紀錄，內容均已遭刪除，然若如被告所辯，其與證
    人乙○○早就有通訊軟體可互通訊息，證人乙○○並藉此詢問賺
    錢管道，而被告也透過通訊軟體告知證人乙○○，且證人乙○○
    並無借錢或索討K菸之需求，已如前述，衡情被告與證人乙○
    ○顯無理由刻意相約於3月22日在車內見面，是此一情況適足
    佐證證人乙○○一再證稱「被告是在車內交付10包毒品咖啡包
    給我」等語可信。
　⒊再者，被告對於何時、何地向證人乙○○告知毒品咖啡包一包5
    00元乙節，先於警詢時供稱：當時乙○○有打電話問我咖啡包
    多少錢，我就掛他電話等語(見警卷第9頁)；復於本院審理
    中改稱：我在電話中跟他講我跟人家1包買500元等語(見本
    院卷第83頁)，供述前後不一且相互矛盾；況且，依被告前
    揭所辯，證人乙○○早於本案之前即有將上開毒品咖啡包交予
    被告觀看，則被告既可直接於電話中向證人乙○○告知先前向
    他人購買之價格供其參考，何以證人乙○○於本案需再次於汽
    車內交付毒品咖啡包予被告觀看並詢問毒品咖啡包之參考價
    格？足見證人乙○○係自被告處取得毒品咖啡包後，並同時向
    被告詢問該毒品咖啡包之價格(即成本價)，以供其嗣後與少
    年王○○共同販售之參考，則被告顯然係基於上下游之關係交
    付毒品咖啡包，並與證人乙○○約定成本價(固定利潤)以及倘
    嗣後欲對外販賣之參考價格(一包500元)後，即未再參與證
    人乙○○、少年王○○嗣後之販毒行為；況被告自警詢、偵查至
    本院審理中，始終否認其事前知悉證人乙○○、少年王○○於抖
    音社群軟體之販毒事宜，核與證人王○○於偵查中證稱其不知
    道被告是何人也沒見過等語(見偵卷一第156頁)相符，益徵
    被告之角色係獨立於證人乙○○、少年王○○之外，而單獨與證
    人乙○○約定價金、交付毒品，獨立完成此一販毒行為之構成
    要件甚明。
　㈢按販賣毒品之所謂販賣行為，係行為人基於營利之目的，而
    販入或賣出毒品而言。販賣毒品者，其主觀上須有營利之意
    圖，且客觀上有販賣之行為即足構成，至於實際上是否已經
    獲利則非所問。即於有償讓與他人之初，係基於營利之意思
    ，並著手實施，而因故無法高於購入之原價出售，最後不得
    不以原價或低於原價讓與他人時，仍屬販賣行為。必始終無
    營利之意思，縱以原價或低於原價有償讓與他人，方難謂為
    販賣行為，而僅以轉讓罪論處（最高法院100年度台上字第4
    683號判決意旨參照）。次按販賣毒品乃違法行為，交易雙
    方類皆以隱匿秘密之方式而為，且毒品無公定價格，每次購
    買價量，隨時可能依雙方關係深淺、資力、需求量及對行情
    之認知、來源是否充裕、查緝是否嚴緊，購買者被查獲時供
    述來源對象之可能性風險等因素之評估，因而異其標準，機
    動調整，非可一概而論。販賣毒品之利潤所得，除經坦承犯
    行或價量俱屬明確者外，本難查得實情，是以除非別有積極
    事證，足認係以同一價量委託代買、轉售或無償贈與，確未
    牟利以外，尚難執此遽認非法販賣毒品之證據尚有不足（最
    高法院97年度台上字第1012號、97年度台上字第3557號判決
    意旨參照）。查被告於販賣毒品咖啡包予證人乙○○之過程中
    ，既有向證人乙○○約定嗣後將取得價金並先行交付毒品，其
    行為外觀顯已具備販賣毒品之構成要件，且販毒行為對被告
    而言應極具風險性，否則當不致於與證人乙○○於車內之隱密
    空間進行交易；又被告於警詢中供稱：我跟乙○○雖認識但不
    熟，是當舖的同事等語(見警卷第7頁)，可知被告與證人乙○
    ○間亦無深刻交情或其他密切關係，揆諸上開說明，足認被
    告有從販毒行為中賺取買賣價差以牟利之營利意圖，應可認
    定。　　 
  ㈣綜上所述，本案事證已臻明確，被告所辯均不足採，其犯行
    堪以認定，應依法論科。
二、論罪科刑：
  ㈠按4-甲基甲基卡西酮（4-methylmethcathinone、Mephedrone
    、4-MMC）屬毒品危害防制條例第2條第2項第3款所列管之第
    三級毒品，禁止非法持有、販賣。是核被告所為，係犯毒品
    危害防制條例第4條第3項之販賣第三級毒品罪。被告販賣第
    三級毒品前意圖販賣而持有第三級毒品之低度行為，為其販
    賣之高度行為所吸收，不另論罪。至公訴意旨雖主張被告係
    與證人乙○○、王○○共同販賣第三級毒品，僅因為警釣魚查獲
    而未遂，容有未洽，然經本院當庭告知兩造並給予充分辯明
    之機會(見本院卷第111頁)，且刑事訴訟法第300條所謂變更
    法條，係指罪名之變更而言，若僅行為態樣有正犯、從犯之
    分，或既遂、未遂之分，即無庸引用刑事訴訟法第300條變
    更起訴法條（最高法院101年度台上字第3805號判決意旨參
    照），是被告所為雖經本院認定係單獨販賣第三級毒品既遂
    ，仍不生變更起訴法條之問題，附此敘明。
  ㈡爰以行為人之責任為基礎，審酌被告明知第三級毒品4-甲基
    甲基卡西酮戕害人體身心健康，竟為圖己私利，而透過微信
    通訊軟體與購毒者乙○○聯繫後，一次交付10包毒品咖啡包，
    並與其約定價金1包300元(即10包共計3,000元)，欲從中牟
    取利益，除直接促成乙○○、少年王○○另案之販毒行為外，亦
    嚴重破壞社會秩序及善良風俗，所為實有不該；犯後猶辭卸
    責，始終否認犯行，足見其犯後態度不佳且毫無悔意，復考
    量其本案販賣之數量為10包毒品咖啡包，數量非微，兼衡其
    無有期徒刑以上前科之素行，有臺灣高等法院被告前案紀錄
    表可憑，暨其犯罪之動機、目的、手段，以及其於本院審理
    時自陳之智識程度、家庭生活及經濟狀況等一切情狀(見本
    院卷第112頁)，量處如主文所示之刑，以資懲儆。
三、沒收部分：
　㈠按違禁物，不問屬於犯罪行為人與否，沒收之，刑法第38條
    第1項定有明文。又查獲之第三級、第四級毒品及製造或施
    用第三級、第四級毒品之器具，無正當理由而擅自持有者，
    均沒入銷燬之，毒品危害防制條例第18條第1項中段亦有明
    文。而毒品危害防制條例第18條第1項前段所稱查獲之毒品
    ，應係指犯人被查獲之毒品而言(最高法院100年度台上字第
    3765號判決意旨參照)。查扣案如附表編號1、3所示之物，
    經檢驗雖均含有第三級毒品成分，有毒品初步檢驗報告單及
    簡易快速篩檢試劑書可參(見警卷第67頁至第70頁)，而屬違
    禁物，然被告於本院準備程序中供稱：扣案毒品都是我自己
    要吃的等語(見本院卷第51頁)，可見與其本案販毒行為顯然
    無關，自不予宣告沒收。至被告本案所販賣之毒品咖啡包10
    包，既已經被告出售予乙○○而遭查扣，則該些毒品咖啡包顯
    非「被告」本案被查獲之毒品，揆諸上開說明，自不於本案
    宣告沒收，附此敘明。
　㈡供犯罪所用之物：
　　按刑法第38條第2項規定「供犯罪所用、犯罪預備之物或犯
    罪所生之物，屬於犯罪行為人者，得沒收之。但有特別規定
    者，依其規定。」，就「供犯罪所用之物」係規定「屬於犯
    罪行為人者，得沒收之」，採職權沒收原則。而毒品危害防
    制條例第19條第1項則係規定「犯第4條至第9條、第12條、
    第13條或第14條第1項、第2項之罪者，其供犯罪所用之物，
    不問屬於犯罪行為人與否，均沒收之。」，就「供犯罪所用
    之物」另規定「不問屬於犯罪行為人與否，均沒收之」，改
    採絕對義務沒收原則，顯就「供犯罪所用之物」另設特別規
    定，自應依刑法第38條第2項但書，優先適用毒品危害防制
    條例第19條第1項宣告沒收。經查，扣案如附表編號2所示之
    IPHONE XR手機1支，係被告用以聯繫購毒者即證人乙○○，供
    被告為本案犯行等情，業據被告於本院準備程序時供陳明確
    （見本院卷第52頁），核與證人乙○○證述相符(見本院卷第8
    8頁)，應不問屬於被告與否，而依毒品危害防制條例第19條
    第1項規定宣告沒收。至該手機扣案時雖一併扣得SIM卡1張
    ，惟因被告於本院準備程序中供稱：我沒有打給乙○○過，但
    我有用微信通訊軟體跟他聯絡過等語(見本院卷第52頁)，足
    見該SIM卡顯非被告供本案犯罪所用之物，自不應諭知沒收
    ，附此敘明。　　
  ㈢犯罪所得：
　　按犯罪所得，屬於犯罪行為人者，沒收之；於全部或一部不
    能沒收或不宜執行沒收時，追徵其價額，刑法第38條之1第1
    項前段、第3項定有明文。查被告就本案犯行係與證人乙○○
    約定嗣後再行給付，而尚未取得價金3,000元等情，已如前
    述，足見被告就本案犯行尚未取得任何犯罪所得，自無宣告
    沒收或追徵之餘地，附此敘明。　
據上論斷，應依刑事訴訟法第299 條第1 項前段，判決如主文。
本案經檢察官林吉泉提起公訴，檢察官黃郁如到庭執行職務。
中　　華　　民　　國　　111 　年　　10　　月　　27　　日
                  刑事第三庭審判長    法  官  莊鎮遠
                                      法  官  曾思薇
                                      法  官  吳昭億
以上正本證明與原本無異。
如不服本判決應於收受判決後20日內向本院提出上訴書狀，並應
敘述具體理由；其未敘述上訴理由者，應於上訴期間屆滿後20日
內向本院補提理由書（均須按他造當事人之人數附繕本）「切勿
逕送上級法院」。
中　　華　　民　　國　　111 　年　　10　　月　　27　　日
                                      書記官  蕭秀蓉  
附錄本判決論罪科刑法條：
毒品危害防制條例第4條第3項
製造、運輸、販賣第一級毒品者，處死刑或無期徒刑；處無期徒
刑者，得併科新臺幣3千萬元以下罰金。
製造、運輸、販賣第二級毒品者，處無期徒刑或10年以上有期徒
刑，得併科新臺幣1千5百萬元以下罰金。
製造、運輸、販賣第三級毒品者，處7年以上有期徒刑，得併科
新臺幣1千萬元以下罰金。
製造、運輸、販賣第四級毒品者，處5年以上12年以下有期徒刑
，得併科新臺幣5百萬元以下罰金。
製造、運輸、販賣專供製造或施用毒品之器具者，處1年以上7年
以下有期徒刑，得併科新臺幣1百50萬元以下罰金。
前五項之未遂犯罰之。

附表：
編號 物品名稱 數量及單位 備註 1 K他命殘渣袋 2個 經檢驗呈第三級毒品K他命陽性反應 2 IPHONE XR手機(不含SIM卡) 1支 ①IMEI1：000000000000000、IMEI2：000000000000000；IMEI3：00000000000000 ②SIM卡1張不予沒收 3 K他命 1包 毛重1公克，經檢驗呈第三級毒品K他命陽性反應